【裁判字號】    97,訴,2985
【裁判日期】    980113
【裁判案由】    清償借款
【裁判全文】
臺灣臺中地方法院民事判決              97年度訴字第2985號
原      告  萬泰商業銀行股份有限公司
法定代理人  丙○○
訴訟代理人  甲○○
被      告  乙○○
上列當事人間請求清償借款事件，於民國97年12月30日言詞辯論
終結，本院判決如下：
    主      文
被告應給付原告新臺幣陸拾萬伍仟壹佰捌拾元，及自民國九十六
年四月十一日起至清償日止，按年息百分之二十計算之利息。
訴訟費用由被告負擔。
    事實及理由
一、兩造之主張：
  (一)原告起訴主張：被告於民國89年12月11日，與原告訂立小額
    循環信用貸款約，並持用原告發行之GEORGE&MARY卡（救急
    現金卡），自89年12月28日起至95年3月8日止，陸續動用該
    卡而向原告借款新臺幣（下同）605,180元，利率依貸款契
    約第3條、第7條約定，於繳款期限前按年息18.25%，延滯則
    按年息20%計算，應按月攤繳本息，如有一期未依約履行者
    ，全部債務即視為到期。詎被告雖於97年4月23日尚有繳款
    1,000元，然僅足抵繳延滯利息至97年4月10日，債務已視為
    全部到期，原告尚有605,180元未獲清償。爰依消費借貸之
    法律關係，訴請被告如數給付等語。並聲明：如主文第1項
    所示。
  (二)被告則以：其雖有簽訂契約書，但不代表被告有欠原告款項
    ，其後來有被逼簽名，但已忘了是簽那份文件。其不知道有
    無領款，不能灌輸罪名；其有無欠款，以現在的經濟狀況來
    說，並不是故意賴帳，且其覺得原告的要求不合理等語，資
    為抗辯。並聲明：原告之訴駁回。
三、得心證之理由：
  (一)原告主張之事實，業據提出與所述情節相符之小額循環信用
    貸款契約書、契約變更約定書、交易紀錄一覽表、放款歷史
    交易明細查詢等為證；被告雖辯稱其有簽訂契約書並不代表
    有欠原告款項等語，然查被告並不爭執其有與原告簽訂系爭
    小額循環信用貸款契約書之事實，且依原告提出之交易紀錄
    一覽表、放款歷史交易明細查詢所載，被告確有自89年12月
    28日起即陸續持其向原告申請持用之GEORGE&MARY卡提款，
    且迄96年4月10日止尚積欠原告605,180元之事實，應認被告
    所辯未欠款等語，非屬可採；經本院審酌原告提出之證據，
    調查證據之結果，堪信原告之主張為真實。
  (二)按稱消費借貸者，謂當事人一方移轉金錢或其他代替物之所
    有權於他方，而約定他方以種類、品質、數量相同之物返還
    之契約。又借用人應於約定期限內，返還與借用物種類、品
    質、數量相同之物。民法第474條第1項、第478條前段分別
    定有明文。本件被告既與原告簽訂小額循環信用貸款契約書
    ，且持原告發給之GEORGE&MARY卡提款使用，而向原告借貸
    上開金額，尚有如主文第1項所示本金、利息未清償，且清
    償期已視為到期，揆諸前開說明，原告依消費借貸契約之法
    律關係，請求被告給付，為有理由，應予准許。
四、據上論結，本件原告之訴為有理由，依民事訴訟法第78 條
    ，判決如主文。
中    華    民    國    98    年    1     月    13    日
                  民事第三庭    法  官  林源森
以上正本係照原本作成。
如對本判決上訴，須於判決送達後20日內向本院提出上訴狀（須
附繕本）。
中    華    民    國    98    年    1     月    13    日
                                書記官  黃士益


司法院資訊處製作；財團法人民間司法改革基金會備份。
